【裁判字號】    97,易,258
【裁判日期】    970229
【裁判案由】    賭博
【裁判全文】
臺灣高雄地方法院刑事判決               97年度易字第258號
公  訴  人  臺灣高雄地方法院檢察署檢察官
被      告  甲○○
上列被告因賭博案件，經檢察官提起公訴（96年度偵字第27212
號），本院裁定行簡式審判程序，判決如下：
    主  文
甲○○共同意圖營利，聚眾賭博，處有期徒刑陸月，如易科罰金
，以新臺幣壹仟元折算壹日；減為有期徒刑月，如易科罰金，
以新臺幣壹仟元折算壹日。扣案之職棒簽賭帳冊貳本、搭配門號
0000 000000 號使用之行動電話壹支（不含門號SIM 卡），均沒
收之。
    事實及理由
一、甲○○意圖營利，基於供給賭博場所、聚眾賭博之犯意，自
    民國95年8 月8 日起至同年月18日10時48分許為警查獲時止
    ，提供其持用之行動電話門號：0000000000號、0000000000
    號供賭客撥打至上開電話下注，聚集不特定多數人參與臺灣
    職棒簽賭。其簽賭方式係以中華職業棒球聯盟（下稱中華職
    棒）比賽結果供賭客簽賭並定輸贏，每注新臺幣（下同）1
    千元，可同時簽賭多注，若當日簽賭之兩造金額相當，則由
    簽賭之兩造依當日中華職棒戰績為準對賭，凡押中比賽結果
    者，可得95% 的下注獎金，未中者，則需支付下注金額予被
    告，並由被告從中抽頭5%之金額；若該次對賭兩造之金額不
    相當，甲○○即另與真實姓名年籍不詳綽號「叮噹」或綽號
    「忠哥」之成年男子基於意圖營利而供給賭博場所、聚眾賭
    博之犯意聯絡，就差額部分利用其所有之電腦設備連接網際
    網路至「叮噹」或「忠哥」所設置之簽賭站下注，依中華職
    棒比賽結果計算輸贏，甲○○則抽取1%之金額作為傭金，以
    此方式從中牟利。嗣於同年8 月18日10時48分許，為警持搜
    索票在高雄市○○區○○路91號7 樓甲○○住處內執行搜索
    查獲，並扣得甲○○所有供其為上開簽賭行為所用之職棒簽
    賭帳冊2 本、搭配門號0000000000使用之手機1 支等物，而
    悉全情。
二、上開犯罪事實，有下列證據足資佐證：
(一)搜索扣押筆錄、扣押物品目錄表（見警卷第26頁至第28頁）
    、職棒簽賭帳冊影本7 張（見警卷第49頁至第55頁）、行動
    電話0000000000之雙向通聯紀錄1 份（見95年度偵字第2261
    4 號卷第102 頁至第187 頁）。
(二)扣案被告持用供本件犯行所用之手機2 支（含行動電話門號
    ：0000000000號、0000000000號SIM 卡各1 張）、職棒簽賭
    帳冊2 本。
(三)證人楊國清之證述（見警卷第8 頁至第10頁、96年度他字第
    3753號卷第5 頁至第6 頁）。
(四)被告之自白，核與事實相符，堪予採為認定事實之基礎。
三、按刑法第268 條規定之「供給賭博場所」，係指提供特定處
    所供人從事賭博行為而言；所稱「聚眾賭博」，係指聚集不
    特定人參與賭博之行為，且縱未於現實上同時糾集多數人於
    同一處所，而係聚集眾人之財物進行賭博者，例如組頭以電
    話之方式供人簽賭之行為，亦屬之。基此，被告基於營利之
    意圖，提供處所供不特定人以打電話之方式簽賭中華職棒之
    行為，自與刑法第268 條之意圖營利供給賭博場所罪及意圖
    營利聚眾賭博罪之構成要件均屬該當。是核被告所為，係犯
    刑法第268 條前段之圖利供給賭博場所罪、同條後段之圖利
    聚眾賭博罪。又立法者針對特定刑罰規範之構成要件，已預
    設該犯罪行為之本質係持續實行之複數行為，具備反覆、延
    續之行為特徵，而將之總括或擬制為一個構成要件之集合犯
    行為，因其刑法評價上為構成要件之行為單數，認應僅成立
    一罪。則行為人基於概括之犯意，在密切接近之一定時、地
    持續實行之複次行為，倘依社會通念，於客觀上認為符合一
    個反覆、延續性之行為觀念者，於刑法評價上，即應僅成立
    一罪，學理上所稱「集合犯」之職業性、營業性或收集性等
    具有重複特質之犯罪均屬之，例如經營、從事業務、收集、
    販賣、製造、散布等行為概念者是（最高法院95年臺上字第
    1079號判決要旨參照）。本件被告自95年8 月8 日起至同年
    月18日為警查獲止，經營中華職棒簽賭站，以每場中華職棒
    比賽為標的，聚集不特定之人簽賭下注，並藉此抽頭牟利，
    此種犯罪形態，本質上乃具有反覆、延續之特質，依社會通
    念，被告之行為即應屬前揭學理上所稱具有營業性之重複特
    質之「集合犯」，應認僅成立一罪。被告就差額部分與「叮
    噹」或「忠哥」有犯意聯絡及行為分擔，應論以共同正犯。
    被告所犯意圖營利供給賭博場所、意圖營利聚眾賭博罪間，
    係基於一意圖營利聚眾賭博之犯意，達成其同一犯罪所為之
    各個舉動，應屬法律概念之一行為，其一行為觸犯上開2 罪
    名，為想像競合犯，應依刑法第55條之規定，從一重之意圖
    營利聚眾賭博罪處斷。爰審酌被告不思正途賺取所需，竟經
    營職棒簽賭站供人簽賭財物，藉以從中獲取不法利益，助長
    大眾投機僥倖心理，影響社會良善風氣，誠屬不該，惟念其
    坦然承認犯行，犯後態度尚可，並審酌其經營職棒簽賭站賭
    博期間非長、從中抽頭獲利非鉅等一切情狀，酌情量處如主
    文所示之刑，復斟酌被告之智識程度及經濟狀況，併諭知易
    科罰金以1 千折算1 日。又被告本件犯罪行為時間係在96年
    4 月24日以前，所犯合於中華民國96年罪犯減刑條例之規定
    ，依該條例第2 條第1 項第3 款規定，應將宣告刑減2 分之
    1 ，爰減刑如主文所示，以資懲儆。扣案之職棒簽賭帳冊2
    本、搭配門號0000000000號使用之行動電話1 支（不含門號
    SIM 卡），均為被告所有，供本件犯罪所用之物，業據被告
    供明在卷，應依刑法第38條第1 項第2 款規定均沒收之。至
    扣案0000000000號行動電話1 支（含門號SIM 卡1 張），係
    被告之大嫂曾琇玲申辦所有，另門號0000000000門號易付卡
    非被告名義申辦，亦經被告供明無訛（見警卷第4 頁、第23
    頁），均非被告所有之物，自無從宣告沒收，附此敘明。
據上論斷，應依刑事訴訟法第273 條之1 第1 項、第299 條第1
項前段、第310 條之2 、第454 條，刑法第28條、第268 條、第
55條、第41條第1 項前段、第38條第1 項第2 款，刑法施行法第
1 條之1 ，中華民國96年罪犯減刑條例第2 條第1 項第3 款、第
7 條，判決如主文。
本案經檢察官乙○○到庭執行職務。
中    華    民    國    97    年    2     月    29    日
                  刑事第十一庭  法  官  林書慧
以上正本證明與原本無異。
如不服本判決應於收受本判決後10日內向本院提出上訴書狀，並
應敘述具體理由，如未敘述上訴理由者，應於上訴期間屆滿後20
日內補提理由書狀於本院（均須按他造當事人之人數附繕本）「
切勿逕送上級法院」。
中    華    民    國    97    年    2     月    29    日
                                書記官  鍾錦祥
附錄本件論罪科刑法條：
《刑法第266條（普通賭博罪與沒收物）》
在公共場所或公眾得出入之場所賭博財物者，處1 千元以下罰金
。但以供人暫時娛樂之物為賭者，不在此限。
當場賭博之器具與在賭檯或兌換籌碼處之財物，不問屬於犯人與
否，沒收之。
《刑法第268 條（圖利供給賭場或聚眾賭博罪） 》
意圖營利，供給賭博場所或聚眾賭博者，處 3 年以下有期徒刑，
得併科 3 千 元以下罰金。
《中華民國刑法施行法第1 條之1 》
中華民國九十四年一月七日刑法修正施行後，刑法分則編所定罰
金之貨幣單位為新臺幣。九十四年一月七日刑法修正時，刑法分
則編未修正之條文定有罰金者，自九十四年一月七日刑法修正施
行後，就其所定數額提高為三十倍。但七十二年六月二十六日至
九十四年一月七日新增或修正之條文，就其所定數額提高為三倍
。


司法院資訊處製作；財團法人民間司法改革基金會備份。
